臺灣苗栗地方法院刑事判決　　　　　　　 96年度訴字第529號
公　訴　人　臺灣苗栗地方法院檢察署檢察官
被　　　告　甲○○
上列被告因毒品危害防制條例案件，經檢察官提起公訴（96年度
毒偵字第845 號），及追加起訴（96年度毒偵字第1073號），本
院依簡式審判程序判決如下：
    主  文
甲○○施用第一級毒品，累犯，處有期徒刑壹年；第一次扣案之
海洛因壹包（淨重零點柒伍公克）沒收銷燬之、煙蒂壹支沒收。
又施用第二級毒品，累犯，處有期徒刑捌月；第一次扣案之吸食
器壹個沒收。又施用第一級毒品，累犯，處有期徒刑壹年；第二
次扣案之海洛因參包（合計淨重貳點伍公克）均沒收銷燬之。又
施用第二級毒品，累犯，處有期徒刑捌月；第二次扣案之甲基安
非他命肆包（合計淨重參點玖公克）均沒收銷燬之。應執行有期
徒刑貳年肆月；第一次扣案之海洛因壹包（淨重零點柒伍公克）
、第二次扣案之海洛因參包（合計淨重貳點伍公克）及甲基安非
他命肆包（合計淨重參點玖公克）均沒收銷燬之，第一次扣案之
煙蒂壹支、吸食器壹個均沒收。
    犯罪事實及理由
一、犯罪事實：
（一）甲○○前曾2 次因施用毒品案件，經本院裁定送觀察、勒
      戒後，均認無繼續施用傾向，經台灣苗栗地方法院檢察署
      檢察官分別以88年度毒偵字第601 號、90年度毒偵字第12
      92號，為不起訴處分確定。甲○○又曾因施用第1 、2 級
      毒品案件，經本院於民國（下同）94年6 月30日以94年度
      訴字第223 號判決，就施用第1 級毒品部分判處有期徒刑
      1 年4 月，就施用第2 級毒品部分判處有期徒刑1 年，定
      應執行刑為有期徒刑2 年2 月，嗣於94年8 月23日，經台
      灣高等法院台中分院以94年度上訴字第1495號判決駁回上
      訴，並於94年9 月8 日判決確定，甫於96年1 月23日因縮
      刑期滿執行完畢。
（二）甲○○猶不知悔改，復基於施用第1 級毒品海洛因之犯意
      ，於96年6 月21日下午5 時30分許，在其苗栗縣頭份鎮○
      ○○路323 號住處，以將海洛因摻入香菸內點燃吸食之方
      式，非法施用第1 級毒品海洛因1 次；另基於施用第2 級
      毒品甲基安非他命之犯意，於同日下午5 時許，在上開地
      點，以將甲基安非他命置入吸食器內點火燒烤吸食煙霧之
      方式，非法施用第2 級毒品甲基安非他命1 次。嗣於同日
      晚上8 時40分許，為內政部警政署保安警察隊第二總隊第
      三大隊第一中隊員警，持本院法官核發之搜索票，在上址
      查獲，警方除當場扣得甲○○所有之第1 級毒品海洛因1
      包（淨重0.75公克）、甲基安非他命吸食器1 個、施用海
      洛因剩下之煙蒂1 支等物外，並將甲○○帶回隊部採集尿
      液送驗，結果其尿液確呈鴉片類、安非他命類毒品陽性反
      應，而查悉上情。
（三）甲○○復基於施用第1 級毒品海洛因之犯意，於96年8 月
      12日晚上9 時許，在苗栗縣頭份鎮○○路其所有車牌號碼
      LX─1280號自小客車內，以將海洛因摻入香菸內點燃吸食
      之方式，非法施用第1 級毒品海洛因1 次；另基於施用第
      2 級毒品甲基安非他命之犯意，於96年8 月13日上午10時
      許，在其苗栗縣頭份鎮○○里○○鄰○○○路323 號住處，
      以將甲基安非他命置入吸食器內點火燒烤吸食煙霧之方式
      ，非法施用第2 級毒品安非他命1 次。嗣苗栗縣警察局頭
      份分局偵查隊員警，持本院核發之搜索票，於96年8 月13
      日下午2 時40分許，至苗栗縣頭份鎮民生里7 鄰新屋家22
      4 號執行搜索時，碰巧甲○○駕駛上開自用小客車前來訪
      友，警方加以盤查後，徵得甲○○之同意，對其所駕駛之
      該部自用小客車予以搜索，警方除當場在車內扣得甲○○
      所有之第1 級毒品海落因3 包（合計重2.5 公克）及第2
      級毒品甲基安非他命4 包（合計淨重3.9 公克）外，並將
      其帶回分局採尿送驗，結果發現其尿液仍呈有甲基安非他
      命及嗎啡陽性反應。
（四）案經內政部警政署保安警察第二總隊第三大隊第一中隊報
      請台灣苗栗地方法院檢察署檢察官偵查起訴，及由苗栗縣
      警察局頭份分局報請同署檢察官偵查後追加起訴。
二、證據名稱：
（一）本案起訴之犯罪事實部分：
 （1）被告甲○○於警詢時及偵、審中之自白。
 （2）保安警察第二總隊第三大隊第一中隊偵辦違反毒品危害防
      制條例案件尿液鑑驗代碼對照表。
 （3）刑事採證照片12幀。
 （4）台灣檢驗科技股份有限公司濫用藥物尿液檢驗報告。
 （5）扣案之海洛因1 包（淨重0.75公克）、甲基安非他命吸食
      器1 個、施用海洛因剩下之煙蒂1 支。
 （6）刑案資料查註紀錄表、台灣高等法院被告前案紀錄表。
 （7）法務部調查局96年7 月30日調科壹字第09623058940 號鑑
      定書1紙。
（二）追加起訴之犯罪事實部分：
 （1）被告甲○○於警詢時及偵、審中之自白。
 （2）照片影本4幀。
 （3）濫用藥物尿液檢驗監管紀錄表。
 （4）苗栗縣警察局頭份分局查獲違反毒品危害防制條例嫌疑人
      尿液檢體編號對照表、正修科技大學超微量研究科技中心
      檢驗報告。
 （5）扣案之海洛因3 包（合計重2.5 公克）及第2 級毒品甲基
      安非他命4 包（合計淨重3.9 公克）。
 （6）刑案資料查註紀錄表、台灣高等法院被告前案紀錄表。
三、附記：
    甲○○自最近1 次觀察、勒戒執行完畢後5 年內，因仍有繼
    續施用毒品之前科紀錄，依最高法院95年度台非字第59號、
    第65號判決意旨，此次施用毒品犯行雖已逾5 年，無再送觀
    察、勒戒之必要，檢察官應逕予起訴，附此敘明。
四、應適用之法條：
（一）刑事訴訟法第273 條之1 第1 項、第299 條第1 項前段、
      第310 條之2、第454條第1 項。
（二）毒品危害防制條例第10條第1 項、第2 項、第18條第1 項
      前段。
（三）刑法第11條前段、第47條第1 項、第51條第5 款、第38條
      第1 項第2 款。
五、本判決係依刑事訴訟法第310 條之2 、第454 條第1 項製作
    ，依法僅記載當事人欄、主文、犯罪事實、證據名稱以及應
    適用之法條，其中犯罪事實部分，依同法第308 條之修正立
    法理由，亦僅記載犯罪構成要件事實，關於刑罰加重事由（
    含累犯在內）免予記載（法院辦理刑事訴訟案件應行注意事
    項第144 點參照），但仍於主文予以表明，並於應適用之法
    條欄予以引用。如不服本判決，應於判決送達之日起10日內
    ，向本院提起上訴。
本案經檢察官蕭慶賢到庭執行職務。
中　　華　　民　　國　 　96　　年　　9  　月　　26  　日
                  刑事第三庭    法　官　柳 章 峰
以上正本證明與原本無異。
如不服本判決，應於判決送達後10日內向本院提出上訴狀（應抄
附繕本），其未敘述上訴理由者，應於上訴期間屆滿後20日內補
提理由書狀於本院，上訴於臺灣高等法院臺中分院。告訴人或被
害人如對於本判決不服者，應具備理由請求檢察官上訴，其上訴
期間之計算係以檢察官收受判決正本之日期為準。
                                書記官  陳 采 瑜
中　　華　　民　　國　　96　　年　　9 　　月　　26　　日
附記論罪之法條全文：
毒品危害防制條例第10條
施用第一級毒品者，處6月以上5年以下有期徒刑。
施用第二級毒品者，處3年以下有期徒刑。
